【裁判字號】    96,上易,207
【裁判日期】    970129
【裁判案由】    傷害等
【裁判全文】
臺灣高等法院花蓮分院刑事判決         96年度上易字第207號
上  訴  人
即  被  告  甲○○
上列上訴人即被告因傷害等案件，不服臺灣臺東地方法院96年度
易字第292號中華民國96年7月26日第一審判決（起訴案號：臺灣
臺東地方法院檢察署96年度偵字第1728號），提起上訴，本院判
決如下：
    主  文
上訴駁回。
    事實及理由
一、本案經本院審理結果，認第一審以上訴人即被告（以下簡稱
    被告）甲○○犯刑法第277條第1項之普通傷害罪及刑法第30
    9條第1項之公然侮辱罪，分別判處拘役30日、15日，定應執
    行刑拘役40日，並諭知易科罰金折算之標準為新台幣1000元
    折算 1日。認事用法及量刑均無不當，應予維持，並引用第
    一審判決書記載之事實、證據及理由（如附件）。
二、被告甲○○上訴意旨：案發當日，其亦遭告訴人乙○○毆打
    成傷，並提出告訴在案；擬於上訴期間與告訴人和解，以撤
    回對告訴人之告訴，而請求為緩刑之宣告等語。
三、經查：
（一）原審之所以認定被告甲○○有傷害及公然侮辱犯行，業據
      原審本於證據作用，於原判決理由中記載甚詳，並無違反
      證據及經驗法則。
（二）而被告在本院自承：其欲和解，但遭告訴人拒絕等語。則
      原審量刑之基礎事實並無變動，被告之上訴，自無理由，
      應予以駁回。
據上論斷，應依刑事訴訟法第373條、第368條，判決如主文。
本案經檢察官丙○○到庭執行職務。
中    華    民    國    97    年    1     月    29    日
                        審判長法  官  何方興
                              法  官  林鳳珠
                              法  官  林德盛
以上正本證明與原本無異。
本件不得上訴。
                              書記官  劉妙娘
中    華    民    國    97    年    1     月    29    日
附錄本案論罪科刑法條全文：
刑法第277條第1項：
傷害人之身體或健康者，處3年以下有期徒刑、拘役或1,000元以
下罰金。
刑法第309條第1項:
公然侮辱人者，處拘役或3百元以下罰金。
附件：
臺灣臺東地方法院刑事判決               96年度易字第292號
公  訴  人  臺灣臺東地方法院檢察署檢察官
被      告  甲○○
上列被告因傷害等案件，經檢察官提起公訴 (96年度偵字第1728
號)，被告於本院準備程序進行中就被訴事實為有罪之陳述，經
本院裁定進行簡式審判程序，判決如下：
    主  文
甲○○傷害人之身體，處拘役參拾日，如易科罰金，以新臺幣壹
仟元折算壹日；又公然侮辱人，處拘役拾伍日，如易科罰金，以
新臺幣壹仟元折算壹日；應執行拘役肆拾日，如易科罰金，以新
臺幣壹仟元折算壹日。
    犯罪事實及理由:
一、犯罪事實:
(一)甲○○於民國96年5月24日12時20分許，在臺東縣太麻里鄉
    大王村3鄰大王34-1號住處內，因細故與乙○○發生爭執，
    竟基於傷害之犯意，先開口辱罵乙○○，並進而張嘴咬乙○
    ○左前臂，致乙○○受有左前臂咬傷併腫痛、瘀血之傷害。
    乙○○遭咬傷後掙扎離去，行至屋外時，甲○○復基於妨害
    名譽之犯意，在屋外公然以「落翅仔」之字眼侮辱乙○○。
(二)案經乙○○訴由臺東縣警察局大武分局報請臺灣臺東地方法
    院檢察署檢察官偵查起訴。
二、理由：
(一)本件被告甲○○所犯係死刑、無期徒刑、最輕本刑為3年以
    上有期徒刑以外之罪，被告於準備程序中就被訴事實為有罪
    之陳述，經告知簡式審判程序之旨，並聽取公訴人及被告之
    意見後，本院認為適宜而依刑事訴訟法第273條之1第1項規
    定，裁定進行簡式審判程序，合先敘明。
(二)據以論罪之證據名稱：
  1.被告於警詢及本院審理時之自白。
  2.證人乙○○、陳義雄、林美琴及陳新光於警訊中、證人乙○
    ○於偵查中之證言。
  3.仁和診所醫師出具之診斷證明書1紙。
  4.刑案現場相片4張。
  5.綜上，足見被告自白與事實相符，本件事證明確，被告犯
    行洵堪認定，應依法論科。
(三)論罪與量刑：
  1.核被告咬傷告訴人所為，係犯刑法第277條第1項之普通傷害
    罪；又其於特定之多數人得以共見共聞之狀況下公然侮辱告
    訴人所為，係犯刑法第309條第1項之公然侮辱罪。被告所犯
    上開傷害及公然侮辱2罪間，犯意各別，行為互殊，應予分
    論併罰。爰審酌被告僅因細故即動口咬傷告訴人，並在公眾
    場所辱罵告訴人，顯見自制力不足，法律觀念薄弱，兼衡其
    犯罪之動機、目的、手段、所生危害、犯後態度等一切情狀
    ，量處如主文所示之刑，並諭知易科罰金折算標準，以資懲
    儆。
  2.又被告犯罪之時間係在96年4月24日之後，無中華民國96年
    罪犯減刑條例之適用，附此敘明。
四、據上論斷，應依刑事訴訟法第273條之1第1項、第299條第1
    項前段，刑法第277條第1項、第309條第1項、第41條第1項
    前段，刑法施行法第1條之1，判決如主文。
本案經檢察官林聖霖到庭執行職務。
中    華    民    國    96    年    11    月    20    日
                  刑事第四庭    法  官  曾宗欽


司法院資訊處製作；財團法人民間司法改革基金會備份。
